# 股东借款是否可以计入资本公积

提问人：wshanwen 时间：2011-07-25 14:12:52
目前一个公司A有两个股东B和C，由于A资金紧张，B和C按照投资比例借款 40000 万元给公司A，该借款无固定期限，无利息，偿还时间根据经营情况进行协商。那么该笔借款能否进入资本公积？

回答人：chenyiwei
如果A公司执行新准则的，则应当站在A公司的角度，关注是否符合权益工具的定义和确认条件，尤其是A公司能否单方面决定无限期推迟偿还时间和金额，并且B和C保证不会主动提出具有强制执行效力的还款要求。 但是，如楼上网友所言，如果作为权益工具计入资本公积，在税务上的风险是不小的。

回答人：chenyiwei
回复 wshanwen 的帖子
从你说的条款看，由于债务不豁免，即始终存在一项被要求归还的合同义务。根据《企业会计准则解释第 1 号》第四条的规定，由于存在“交付现金或其他金融资产给其他单位，或在潜在不利条件下与其他单位交换金融资产或金融负债的合同义务”，因此应当确认为负债，而不能作为资本公积。